# 还是关于母公司合并子公司问题

提问人：张永刚 时间：2011-08-30 12:20:57
根据本论坛相关帖子，陈版主的观点是：母公司吸收合并子公司，法律层面属于吸收合并，会计处理层面上不能作为吸收合并处理，因为这种模式下控制权未发生转移，不属于会计准则上的企业合并范畴。但是， 2010 版讲解中，企业合并类型段有如下描述：“同一控制下的企业合并一般发生于企业集团内部，如集团内母子公司之间、子公司与子公司之间等。”这里明确说了母子公司之间也是同一控制下企业合并一种可能类型，是否和陈版主的观点有冲突？真心求教。

回答人：chenyiwei
这个问题已经讨论过多次，不能作这样片面的字面理解。是否构成企业合并必须就特定会计主体的立场而言，不能泛泛而谈。例如母公司把一块业务投入一家子公司，对该子公司而言，由于原先不具有对该业务的控制权，现在具有了控制权，所以是一项业务合并；
而对该母公司而言，该交易没有改变其所能控制的经济资源及其风险报酬特征，所以不是企业合并。 请注意：对此问题的分析必须把握住“企业合并”这一概念的定义和基本特征，以及企业合并作为“取得对业务的控制权”的经济实质。